臺灣桃園地方法院刑事判決　　　　　 94年度交簡上字第113號
上　訴　人　臺灣桃園地方法院檢察署檢察官
被　　　告　甲○○
上列被告因過失傷害案件，經本院以94年度桃交簡字第1242號，
民國94年7 月29日第一審判決（檢察官聲請簡易處刑案號：94年
度調偵字第284 號）後，檢察官提起上訴，本院管轄之第二審地
方法院合議庭判決如下︰
    主  文
上訴駁回。
甲○○緩刑貳年。
    事實及理由
一、本案經本院管轄第二審之合議庭審理結果，認第一審以被告
    甲○○於民國93年7 月23日下午，騎乘車牌號碼BYV-923 號
    重型機車，沿桃園縣桃園市○○○街往大興西路方向行駛，
    於同日下午7 時30分許，途經新埔六街與同德六街口時，本
    應注意依速限行駛，且注意車前狀況，隨時採取必要之安全
    措施，以免發生危險，而依當時情況，夜間有照明、路面無
    障礙、視距良好，並無不能注意情事，竟疏未注意左前側適
    有被害人即6 歲兒童何建宗在告訴人即何建宗之法定代理人
    乙○○陪同下，正穿越新埔六街由北往南走來，應採取減速
    慢行之安全措施，反在速限每小時五十公里之路段加速至六
    、七十公里前進，告訴人乙○○及被害人何建宗亦未遵守在
    劃有分向限制線之路段不得穿越道路之規定，貿然穿越，致
    被告閃煞不及，車身前方撞及被害人何建宗，致被害人何建
    宗受有頭部挫傷、右側腰部鈍挫傷、四肢肢體鈍挫傷之傷害
    ，事證明確，依刑事訴訟法第四百四十九條第一項前段，刑
    法第二百八十四條第一項前段、第四十一條第一項前段，罰
    金罰鍰提高標準條例第一條前段、第二條，判處拘役四十日
    ，如易科罰金，以三百元折算一日，經核其認事用法並無不
    當，而量刑亦屬妥適，應予維持，並引用第一審判決書記載
    之事實、證據及理由（詳如附件）。
二、本案檢察官上訴意旨略以：告訴人乙○○以「何建宗小朋友
    發生撞倒，多了一公尺方位，醫生說腦震盪會十分頭痛，身
    體部位多處撞傷，時常叫痛，經常漏尿，至今被告從沒有負
    起醫療責任，從事情發生案經偵辦到現在，被告從不過問一
    句，更無關心低收入可憐的孩子，再加上媽媽是大陸人士，
    一個飄洋過海的女人獨自帶兩個幼子，無法承受該事件所造
    成之傷害，請司法幫忙還給被害人何建宗一個公道」等語請
    求上訴，認原審判決量刑過輕，而提起上訴。本院認上揭時
    地犯罪事實，業據被告坦承不諱，核與告訴人乙○○之指訴
    相符，並有道路交通事故調查報告表暨現場圖、被害人何建
    宗之診斷證明書各乙份、現場照片八幀附卷可佐，互核相符
    ，顯見被告之自白核屬事實，足堪採信。另按行人在劃有分
    向限制線之路段，不得穿越道路，道路交通安全規則第 134
    條就此定有明文，被害人何建宗於上揭時地，未遵守在劃有
    分向限制線之路段不得穿越道路之規定，貿然穿越，因被告
    閃煞不及，車身前方因而撞及被害人何建宗，致被害人何建
    宗受有前揭傷害，是被害人何建宗對於本件車禍之發生亦與
    有過失，原審就此亦已認定明確，業如前述，是以，本院認
    本件上訴非有理由，應予駁回。但查被告前未曾受有期徒刑
    以上刑之宣告，有臺灣高等法院被告前案紀錄表一紙在卷可
    稽，爰斟酌被告於本院審理中業已坦承犯行，表示悔悟，且
    就民事損害賠償責任部分，與告訴人乙○○達成和解，當庭
    交付損害賠償金額新台幣五萬元，有本院94年度附民移調字
    第53號刑事附帶民事訴訟和解筆錄乙份在卷供參，足見被告
    係因一時失慮，致偶罹刑典，且顯有悔悟之心，其經此次科
    刑之教訓後，應知所警惕，信無再犯之虞，因認原審判處被
    告拘役四十日之刑，以暫不執行為適當，爰併予緩刑二年之
    宣告，以啟自新。
三、據上論斷，應依刑事訴訟法第四百五十五條之一第三項、第
    三百六十八條、第三百六十四條、第三百七十三條，刑法第
    七十四條第一款，判決如主文。
本案經檢察官謝雯璣到庭執行職務。
中　　華　　民　　國　　94　　年　　11　　月　　29　　日
                  刑事第九庭  審判長法  官  林明洲
                                    法  官  何燕蓉
                                    法  官  胡芷瑜
以上正本證明與原本無異。
不得上訴。
　　　　　　　　　　　　　      　　書記官　李珈慧
中　　華　　民　　國　　94　　年　　11　　月　　29　　日
